【裁判字號】    99,易,1309
【裁判日期】    990628
【裁判案由】    毒品危害防制條例
【裁判全文】
臺灣臺北地方法院刑事判決              99年度易字第1309號
公  訴  人  臺灣臺北地方法院檢察署檢察官
被      告  甲○○
上列被告因違反毒品危害防制條例案件，經檢察官提起公訴（99
年度毒偵字第1329號），本院改行簡式審判程序，判決如下：
    主  文
甲○○施用第二級毒品，累犯，處有期徒刑陸月，如易科罰金，
以新臺幣壹仟元折算壹日。
    事  實
一、甲○○前於民國94年間因施用毒品案件，經臺灣板橋地方法
    院以94年度毒聲字第490 號裁定送觀察、勒戒後，認無繼續
    施用毒品之傾向，於94年5 月20日執行完畢釋放，並由臺灣
    板橋地方法院檢察署檢察官以94年度核退毒偵字第432 號為
    不起訴處分確定。其又因竊盜案件，經臺灣板橋地方法院以
    95年度簡字第7917號判處有期徒刑3 月，又經同院以96年度
    聲減字第374 號裁定減為有期徒刑1 月又15日確定，減為有
    期徒刑1 月又15日確定，嗣經入監執行，於96年7 月16日因
    減刑執行完畢出監。又因違反毒品危害防制條例等案件，分
    別經本院以96年度易字第1355號、96年度易字第2579號判處
    有期徒刑5 月、3 月確定，上開經本院以97年度聲字第281
    號裁定定應執行有期徒刑7 月確定；又因違反毒品危害防制
    條例、詐欺等案件，經本院分別以97年度簡字第2006號、97
    年度簡字第3830號判處有期徒刑6 月、5 月確定，嗣經本院
    以97年度聲字第3141號定應執行有期徒刑10月確定；嗣其於
    97年8 月間入監執行並接續執行上開二執行刑，而於98年12
    月3 日縮刑期滿執行完畢。詎其仍不知悔改，復基於施用第
    二級毒品甲基安非他命之犯意，於99年3月21日某時，在其
    位於臺北市○○區○○路2段372巷101弄19號4樓住處內，以
    將甲基安非他命置入玻璃球內點火燒烤並吸食煙霧方式，施
    用第二級毒品安非他命1次。嗣於99年3月22日下午6時許，
    行經臺北市○○區○○路2段320巷11號前，為警盤查發現其
    為毒品管制人口且身上攜有甲基安非他命吸食器1組（係其
    友人寄放在其住處），而採取其尿液送驗結果，呈第二級毒
    品甲基安非他命代謝物安非他命、甲基安非他命陽性反應，
    始悉上情。
二、案經臺北市政府警察局萬華分局報告臺灣臺北地方法院檢察
    署檢察官偵查起訴。
    理  由
一、本案被告甲○○所犯係死刑、無期徒刑、最輕本刑為3 年以
    上有期徒刑以外之罪，其於準備程序中就被訴事實為有罪之
    陳述，經本院告知簡式審判程序之旨，並聽取公訴人及被告
    之意見後，依刑事訴訟法第273 條之1 第1 項之規定，裁定
    進行簡式審判程序。又本案卷內之物證、書證等證據，依同
    法第273 條之2 規定，不受第159 條第1 項關於傳聞法則規
    定之限制，依法均有證據能力，合先敘明。
二、上開事實，業據被告於本院審理中坦白承認，又被告被查獲
    後，其尿液經送檢驗結果，確呈第二級毒品甲基安非他命代
    謝物安非他命、甲基安非他命陽性反應一節，有臺北市政府
    警察局偵辦毒品案件尿液檢體委驗單、臺灣尖端先進生技醫
    藥股份有限公司濫用藥物檢驗報告各1 份可稽（見偵卷第58
    、60頁）；此外，並有扣案之甲基安非他命2 包、吸食器1
    組、空夾鍊袋2 個可資佐證（見偵卷第12頁），堪認被告之
    自白與事實相符。再被告有事實欄編號一所載之毒品前案紀
    錄，有臺灣高等法院被告前案紀錄表1 份附卷可參，則被告
    前因施用毒品案件，於觀察、勒戒期滿執行完畢後，於5 年
    內再犯本案施用第二級毒品甲基安非他命犯行，事證明確。
    從而，本案被告犯行堪以認定，應予依法論科。
三、論罪科刑部分：
  (一)查甲基安非他命係屬毒品危害防制條例第2 條第2 項第2 款
    所列之第二級毒品；是核被告所為，係犯毒品危害防制條例
    第10條第2 項之施用第二級毒品罪。被告持有毒品甲基安非
    他命進而施用，其持有之低度行為應為施用之高度行為所吸
    收，不另論罪。又查被告前因事實欄編號一所載之案件，經
    論處徒刑後，於98年12月3 日因縮刑期滿執行完畢一節，有
    臺灣高等法院被告前案紀錄表1 份在卷可按，其於受有期徒
    刑之執行完畢後，5 年內故意再犯有期徒刑以上之罪，為累
    犯，應依刑法第47條第1 項規定，加重其刑。爰審酌被告不
    思其正值青壯之年，卻耽溺於戕害身心之物，前經毒品勒戒
    及入監執行後，仍不知戒絕毒癮，再犯本案施用毒品之犯行
    ，惟念及被告犯後之初雖否認犯罪，然至本院審理時終知坦
    承犯行，態度尚可，以及其智識程度、生活狀況等一切情狀
    ，量處如主文所示之刑，並諭知易科罰金之折算標準，以資
    警惕。至於員警在被告身上扣得之吸食器1 組，係被告之友
    人即綽號「黑點」之蘇明凱攜往被告住處使用後遺留於被告
    住處內一情，據被告於警詢、偵查及本院準備程序中陳述在
    卷，又查無其他證據證明上開物品為被告所有供其施用第二
    級毒品所用之物，是爰不予宣告沒收，併此敘明。
據上論斷，應依刑事訴訟法第299 條第1 項前段、第273 條之1
第1 項、第284 條之1 ，毒品危害防制條例第10條第2 項，刑法
第11條前段、第47條第1 項、第41條第1 項前段，判決如主文。
本案經檢察官郭昭吟到庭執行職務。
中    華    民    國    99    年    6     月    28    日
                  刑事第十八庭  法  官  陳思帆
以上正本證明與原本無異。
如不服本判決應於收受送達後10日內向本院提出上訴書狀，並應
敘述具體理由；其未敘述上訴理由者，應於上訴期間屆滿後20日
內向本院補提理由書（均須按他造當事人之人數附繕本）「切勿
逕送上級法院」。
                                書記官  林素霜
中    華    民    國    99    年    6     月    28    日
附錄本案論罪科刑法條全文：
毒品危害防制條例第10條第2項
施用第二級毒品者，處3 年以下有期徒刑。

司法院資訊處製作；財團法人民間司法改革基金會備份。
